

Reyhandra Abyonas

082172756872 / reyhandabyonas@gmail.com

Kota Padang, Sumatera Barat

TENTANG SAYA

Fresh graduate lulusan jurusan Sistem Informasi di Universitas Putra Indonesia YPTK Padang. Saya adalah pribadi yang jujur, teliti, suka belajar hal baru dan bertanggung jawab. Selain itu, saya juga berpengalaman dengan bahasa pemograman C++, HTML, Phyton dan Database MySQL. Saya memiliki sertifikasi Keselamatan dan Kesehatan Kerja (K3) melalui Kemnaker RI. Dengan rasa ingin tahu yang tinggi, saya gemar belajar hal baru untuk meningkatkan skill yang saya miliki. Saya memiliki skill interpersonal dan problem solving yang baik

KEMAMPUAN & KEAHLIAN

- Hard Skills: Ahli K3 Umum, Analisis Sistem, Bahasa Pemograman (C++, HTML, Phyton, dan MySQL)
- Soft Skills: Public Speaking, Team Work, Manajemen Waktu, Teliti, Fast Learner.
- Software Skill: Ms. Office (Word, Excel, Power Point), HTML5, PHP, MySQL, Adobe Photoshop

PENDIDIKAN

Universitas Putra Indonesia YPTK Padang

2018 - 2024

S-1 Sistem Informasi - Ilmu Komputer

PENGALAMAN KERJA

CV. Ultra Mandiri Konveksi Kota Pariaman

November 2021 - November 2022

Karyawan Kontrak

- Membangun perancangan sistem pengelolaan keuangan perusahaan.
- Menyusun dan merekap realisasi sistem keuangan pada CV. Ultra Mandiri Pariaman
- Membantu CV. Ultra Mandiri Pariaman dalam meningkatkan efisiensi waktu
- Mengasah dan meningkatkan kemampuan komunikasi, megolah data dan team work

Fotografer / Videografer

Januari 2017 - Sekarang

Freelancer

- Founder SG+ Photography Project yang berada di Kota Padang
- Anggota tim Ameera Photo Studio yang berada di Jl. Cendrawasih No.65 Air Tawar.
- Menyelesaikan lebih 100 poyek fotografi dan videografi dengan hasil yang memuaskan
- Membangun hubungan kerja yang kuat dengan berbagai klien dan agensi.
- Mengelola pemotretan pada acara acara besar dan mendapatkan pujian atas hasil yang profesional.

SERTIFIKASI

Pengawasan Kesehatan Kerja, Pengawasan Lingkungan Kerja, Pengawasan K3, dll.

Microsoft Office Untuk Pemula : Excel, Pijar Mahir
 Topik Pembelajaran : Penggunaan fitur penting Ms. Office, mengoperasikan

Workbook dan Worksheet, melakukan formatting, Membuat tabel dan chart dalam Excel

Microsoft Office Untuk Pemula : Word, Pijar Mahir
 Topik Pembelajaraan : Membuat dokumen pekerjaan seperti Format Teks, Edit Teks
Insert (Gambar, Tabel dan Icon), Layout Teks, Save dan Print Dokumen

Mahir Data Analyst dari Nol - Internship DDB: Pijar Mahir
 Topik Pembelajaraan: Mempelajari tentang Data Analyst dari tahapan awal, Data Wrangling,
 Database SQL, Data Presentation, pengaplikasian Phyton untuk Deep Learning